Inventaris van het archief van Lindeteves-Jacoberg NV, (1860) 1889-1978
Nationaal Archief, Den Haag
- Documentatie, 8.
  - Lindeteves
    - Varia, 321-340
      - Bestanddeel 6, 326
      - Bestanddeel 7, 327
      - Bestanddeel 8, 328
      - Bestanddeel 9, 329
      - Bestanddeel 10, 330
      - Bestanddeel 11, 331
      - Bestanddeel 12, 332
      - Bestanddeel 13, 333
      - Bestanddeel 14, 334
      - Bestanddeel 15, 335
      - Bestanddeel 16, 336
      - Bestanddeel 17, 337
      - Bestanddeel 18, 338
      - Bestanddeel 19, 339
      - Bestanddeel 20, 340
    - -Prospectussen 1-100. -Verspanen 1-12., 341
    - -Verspanen 13-20. -Standaard Collectie Eigen Uitgaven nr. 200 t/m 349., 342
    - Standaard Collectie Eigen Uitgaven nr. 350 t/m 449., 343
    - Idem nr. 450 t/m 569., 344
    - Idem nr. 570 t/m 697., 345
    - Idem vanaf nr. 699 t/m 745., 346
    - Prospectussen Lindeteves., 347; 1 omslag
    - Mededelingen betreffende materiaalcontrole. 1963-1965. nr- 1-29., 348; 1 omslag
    - Prospectussen., 349
    - Idem., 350
    - Idem., 351
    - Verkoop Nederland. Vervallen Advertenties., 1960-1967; 352
      nrs. 67-400.
    - Idem, nrs. 401-500., 353
    - Idem, nrs. 501-600., 354
    - Idem, nrs. 601-689., 355
    - Varia catalogi enz., 356
    - Kalenders., 1927-1932, 1936-1939, 1948-1953, 1958-1959, 1969-1971; 357; 1 pak
    - "Land", uitgave Van Lindeteves-Jacoberg N.V.,nrs. 1-7., 1967; 358; 1 portefeuille
  - Jacobson van den Berg & Co.
    - Catalogi, prospectussen enz., 359
- Foto's, 9.
  - Foto's, 1914-1923; 360
    - Zoutpakhuis Madoera, 1914.
    - Koffiefabriek Karassaan, Medan, 1916.
    - Koffiefabriek "De Peperpot", 1916.
    - Wintherthur, Dieselmotor voor de electrische centrale te Garoet, 1917.
    -"Opnamen van tafereeltjes uit Indië rond de twintiger jaren, of wellicht daarvoor", 1920.
    - Motorboot "Frits", 1921.
    - Motorboot "Barent Fockesz", 1921.
    -Suikerfabriek Tjolomadoe te Solo, 1922.
    - Suikerfabriek "Klampok", Semarang, (distilleerketels), 1922.
    - Idem, fabrieksinterieur. 1922 (glasnegat)
    - Schipszeilschoener"De Griffioen", 1922.
    - Lips brandkasten, opnamen na de brand bij fa. Van Dorp en Co, Soerabaja, 1922.
    - Waterfeesten te Tandjong Priok, 1923.
    - Motorboot Fiona voor Maclaine Watson, tewaterlating, 1923.
    - Krankzinnigen gesticht Magelang, 1923.
    - Ravijnoverspanning t.b.v. Michiels-Arnoldlanden-theefabriek Selanwangi-Tingardjaja, 1923.
  - Foto's, 1924-1926; 361
    - Rijstpellerij "Assegaf", Palembang, 1924.
    - Rijstpellerij Bouw Lim Kongsie, Semarang, 1924.
    - Theefabriek "Pandan Aroem", Batavia, 1924.
    - Centrale Burgerlijke Ziekeninrichting Weltevreden, sterilisatieruimte, 1925.
    - Doorgangshuis voor Krankzinnigen "Grogal" Batavia, 1925.
    - Bouw van spoorbrug voor H.A.P.M. Sumatra's O.K, 1925.
    - Suikerfabriek Kremboong, 1925.
    - Waterkrachtinstallatie Tjiboeni, 1925.
    - Rijstfabriek Kwik Hoo Tong,Soerabaja, 1925.
    - Veerpont "Marie", Palembang, 1926.
    - Rijstpellerij "Dempet", Semarang", 1926.
    - Rijstfabriek "Tegalwaroelanden", 1926.
    - Rijstpellerij K 95. Hadji Sidih, 1926.
    - Olieraffinaderij in aanbouw te Soengei Gerong, Palembang, 1926.
    - IJsfabriek Liem Ing Tjing, 1926.
  - Foto's, 1926-1928; 362
    -Rijstfabriek "Paboearan", Batavia, opnamen fabrieksterrein. 1926. (glasnegat).
    -Idem interieuropname, 1926.
    -Motorboot "Frits", 1927.
    -Stalen laadprauw, 1927.
    -Motorboot "Billiton", 1927.
    -Koffieonderneming "Soember Sarie", Soerabaja, 1927.
    -Theefabriek "Tjibogo", 1928.
    -Theefabriek "Goenoeng Tjempaka", 1928.
    -Theeonderneming "Patoeahvattie", 1928.
    -Olie- en ijsfabriek Gebr. Lim Sibolga, 1928.
    -Betonconstructie van de kluizen van de Nederlandsch-Indische Escompto-Maatschappij, Medan, 1928.
    - Diner met de bemanning van de "Postjager", 1928.
    -Motorboot "Soen Lie", 1928.
  - Foto's, 1928-1930; 363
    -Motorboot "Togean". 1928.
    -Motorboot "N.P.M.I.", 1928.
    -Motorboot "Hong Hoat", Siboga, 1928.
    -Motorbrandspuitboot "Jan van der Heyde", 1928. (glasnegat).
    -Motorlichter ML III voor K.P.M, 1928.
    -Pompstation Waterleiding Havenwerken te Soerabaja, 1928.
    -Motorboot "Truus", 1929.
    -Motorbootje en ijzeren pontons voor de controleur Kajoe Anoeng, 1929.
    -Motorbootje "P.A.M.", 1929.
    -Hijsinrichting Semarang Prauwenveer, 1929.
    -Postkantoor Batavia, 1929. -Pompstation "Goebeng", 1929.
    -Irrigatiewerken "Krawang", 1929.
    -Rubberfabriek "Hessa", 1930.
    -Rubberfabriek "Zelandia", Semarang, 1930. (glasnegat).
    -Rubberfabriek "Aloer Gading", Medan, 1930.
    -Theefabriek "Goalpara", 1930.
    -Motorboot "John Francis Loudon", 1930.
    -Werkplaatsen de Vries Robbé, Semarang, 1930 (glasnegat).
    -Transport van een caisson t.b.v. de Installatie voor het Medische Onderzoek Van vliegeniers te Andir, 1930.
    -Motorboot "Daroel Antan", 1930. -Motorschepen "Sumatra" en "Indrapoera", 1930.
    -Kistenfabriek "Natar" te Tandjong Karang, 1930.
  - Foto's, 1920-1940; 364
    -Theefabriek "Permanangan". 1920-1930.
    -Theefabriek "Kertamanah", 1920-1930.
    -Theefabrieken Molio Ardjo, Koeton Bambang, Kertasarie, Waspada en Gandjar Temoe, 1920-1930.
    -IJzerconstructie Onderneming "Boeloes", 1920-1930.
    -Padischuur van een rijstpellerij, 1920-1930.
    -Diverse opnamen van rubberfabrieken, 1920-1930. (glasnegat).
    -Lips brandkasten en kluizen, diverse gebeurtenissen en projecten, 1920-1930.
    -Suikerfabriek "Modjo", theefabrieken "Pandan Aroem", "Pagilaran" en "Soeranga", 1925-1930.
    -Theefabrieken, 1925-1930.
    -Tinmijnbouw Kwan Lai Kongsi, Ipoh-district, 1925-1930.
    -Vaartuigen geleverd in de jaren 1925-1930.
    -Rubbermachines, 1920-1940.
    -Diverse scheepjes, geleverd naar Indië in de loop van 1920-1940.
  - Foto's, 1920-1940; 365
    -Rubbermachines, negatief. 1920-1930 (glasnegat).
    -Piogarbrug, negatief, 1920-1930 (glasnegat).
    -Tjilimer Vakwerkbrug provinciale Waterstaat Bantam, negatief, 1920-1930 (glasnegat).
    -Diverse niet te identificeren opnamen, vermoedelijk in de jaren, 1920-1940 in Indië gemaakt.
    -Rijstpellerij "Ling Liat Hoo", Semarang, 1931.
    -Rijstinstallatie in fabriek van Oen Je Boen, Malang, 1931.
    -Rijstfabriek "Pumpat", Malaya, 1931.
    -Oliepalra-onderneming "Bekri", in Lampongsche, 1931.
    -Theefabriek "Haboko", 1931.
    -Suikerfabriek "Petjangaan", 1931.
    -Fabrieksauto suikerfabriek "Kedaton Pleret", 1931.
    -Rietbladpers spiritusfabriek "Tjomal", 1931.
    -Passarloodsen te Meester Cornelis en Cheribon, 1931.
    -Ouderwets waterwiel, 1931.
  - Foto's, 1931-1938; 366
    -Motorboot "Siang Hwat III". 1931.
    -Motorbootjes "Koetei I en II", 1931.
    -Tanklichters "Nora Joan" en "Verity", 1931.
    -Tanklichter "Mary", 1931.
    -Rijstfabriek N.V. Handelmij, "Hoo Tong Hong Kie", Parakan, 1932.
    -Huizenbouw, Batavia-Centrum, 1932.
    -"Brons". motorenfabriek, Appingedam, 1932.
    -Motorschip "Tandjoeng Raja", 1932 (glasnegat).
    -Kantoor Lindeteves-Stokvis op Amboina, 1935.
    -Goembosa-brug, 1935.
    -Oliefabriek Lan Kiauw, Padang, 1935.
    -Latexstation R.C.M.A., Belawan, 1936.
    -IJzercontructiewerken voor Gemeente Slachthuis Batavia, 1936.
    -Preanger Bontweverij, 1936.
    -"Ruston Bucyrus", graafmachine bij de bauxietmij, in Riouw, 1938.
    -Onderneming "Soeka Rameh", 1938.
    -Motorschepen "Ceram" en "Cheribon", 1938.
  - Foto's, 1930-1939; 367
    -Rijstpellerij "Taji Napi", Ampenan, Lombok. 1939.
    -Rijstpellerij "Tjimangir", 1939.
    -Rijstpellerij "Alor Star", 1939.
    -Rijstpellerij "Anak Bukit" te Alor Star (Malaya), 1939.
    -Rijstpellerij "Weleri", Sernarang", 1939.
    -Rijstinstallatie voor rijstpellerij "Weleri", Semarang, 1939.
    -Rijstpellerij "Soen Boen Lie", Soekomoro, 1939.
    -Rijstpellerij "Telok Anson", 1939.
    -Machines voor theefabrieken, 1939.
    -Javasche Bank, Semarang, 1939.
    -Postspaarbank te Soerabaja, 1939.
    -"Auping"bedden in de slaaprijtuigen van het Staatsspoor in Indië, 1939.
    -Kantoorgebouw "Borsumy", Semarang, 1940.
    -Rijstpellerij "Tjimangis", 1930-1939.
  - Foto's, 1930-1939; 368
    -Tussenopnamen theefabriek. 1930-1939 (glas).
    -Theefabriek "Selawangi", fermenteerruimte, 1930-1939.
    -Theefabriek "Waspada", hydro-electrisch krachtstation, 1930-1939.
    -Theefabriek "Pamanoekan", 1930-1939 (glas).
    -Gebouwencomplex van Sanatorium Noongan, 1930-1939.
    -Opnamen Lips brandkasten, 1930-1939.
    -Opnamen van rijstpellerijen, suiker-en oliefabrieken, 1930-1939.
    -Gelijkrichter onderstation der Staatsspoorwegen in Ned.-Indië, 1930-1939.
    -Sleepboten "Balik Papan", "Muntok" en "Salak", 1930-1939.
    -Rijwielfabriek Gazelle, 1930-1939 (glas).
    -Opnamen rubber- en theefabrieken in Indië, 1930-1939.
    -Tussenopnamen theefabriek, 1930-1939 (glas;gebroken).
  - Foto's, 1930-1949; 369
    -Textielfabriek "Soekamanah", Tjisaat. 1930-1939.
    -Koffiefabriek CO. Mumbul, 1930-1940.
    -Rubberfabrieken, 1930-1939 (glas, gebroken).
    -Tankbouv voor een asfaltfabriek, 1930-1940.
    -Opnamen van Prior-oliebranders, 1930-1940.
    -Slachthuis Malang, 1930-1940.
    -Motorschip "Willemstad", 1943.
    -Verscheping boten "Sio" en "Ans", 1948.
    -Waterleiding Pekalongan, 1948.
    -Jaarbeurs Utrecht, diner, 1948.
    -Gebouw Lindeteves, Amsterdam, met feestverlichting, 1948.
    -Constructieverkplaatsen Robbé Linde, Semarang, 1949.
    -Montage Butler-hangars, 1e haven Tandjong Priok, 1949.
    -Rubbermachines, 1949.
    -IJsfabriek "Ngagel", Soerabaja, 1949.
  - Foto's, 1950; 370
    -Textielmachines geleverd naar Djakarta en Soerabaja. 1950.
    -Remillingbedrijf Ban Lie te Bindjei, 1950.
    -Ver. IJsfabrieken te Soerabaja, 1950.
    -Rijstpellerij, fabrieksinrichting, 1950.
    -Gebouw voor Britisch American Tabacco, Semarang, 1950.
    -Textielfabriek "Tjempala", Bandoeng, 1950.
    -Havenloods te Tandjong Priok, 1950.
    -Suikerfabriek "Pandji", 1950.
    -Tempels in Bangkok, 1950.
    -Voorjaarsbeurs te Utrecht, 1950.
    -Najaarsbeurs te Utrecht, 1950.
    -Palmolietanks voor Unilever, Djakarta, 1950.
    -Activiteiten op scheepvaartgebied, Nederland, 1950.
    -Staalconstructie K.I.S.E., Tandjong Priok, 1950.
    -Neus-hangars op Kebajoran, 1950.
    -International Harvester Bulldozers in bedrijf te Kebajoran, 1950.
    -Aveling Bradford Motorwegwals op de grote weg naar Kebajoran, 1950 (glas).
    -Oriental Textile Mills, Djakarta, 1950.
    -Textielfabriek Java Textiel Mij., Tegal, 1950.
    -Spinnerij Java Textiel Mij, Tegal, 1950.
  - Foto's, 1950-1951; 371
    -Keukengebouw K.P.M., Tandjong Priok. 1950.
    -Proviandmagazijn K.P.M., Tandjong Priok, 1950.
    -Motorvrachtschip "Bian Hap", 1950.
    -Double Head Haaknaaldbreimachine in fabriek Fa. Hien Lie, Djakarta, 1950.
    -Opnamen van "Schoema" Motor-locomotieven, 1950 (glas).
    -I.H.C. Speciaal buschassis, 1951.
    -Houtzagerij "Fong A Koen", Makassar, 1951.
    -Lasbedrijf "Sam Heng", Makassar, 1951.
    -"Brunner" Luchtcompressor, 1951.
    -Reardump trucks, 1951.
    -Mobile Rice Mill, 1951.
    -Caisson Soesterberg, 1951.
    -Idem, negatieven, 1951 (glas).
  - Foto's, 1951; 372
    -Verpakkingsbeurs R.A.I, gebouw. 1951.
    -Technishow Utrecht, 1951.
    -Vries -en Koelhuis K.P.M., Tandjong Priok, 1951.
    -"Barrett"remtrommeldraaibank en Black and Decker kleppenslijpmachine, 1951
    -"Ruston and Hornsby", dieselmotor, 1951.
    -Enterprise-Heemaf aggregaten in centrale "Semampir", Soerabaja, 1951.
    -Weefgetouwen fabrikaat "Gregson and Monk", 1951.
    -Staalconstructie oliefabriek Seng Soen te Makassar, 1951.
    -Verffabriek Lindeteves-Pieter Schoen, Djakarta, 1951.
    -IJsinstallatie bij de ijsfabriek,"Mangga Besar", 1951.
    -"Bogli" bandzaagmachine, houtzagerij "Ong Tjin Bian", Djakarta, 1951.
    -"Müller" raamzaaginstallatie, houtzagerij "Koo Djie Svie", Soerabaja, 1951.
    -Heng Leong Mining Kongsi, 1951.
    -Oliefabriek "Tjoan Lioe", Djakarta, 1951.
    -Rijstpellerij "Bandung", 1951.
    -Ijsfabriek, 1951.
    -International Tractor J.D. 9- in gebruik op Kemajoran, 1951.
    -"Bikkers" brandweerauto's en schuimblusinstallaties.
    -"Globe" hefbruggen en "Aro" smeerapparaten in gebruik bij Berkhemer, Djakarta, 1951.
    -"Yale and Town" Fork Lifttruck in magazijn Lindeteves N.V., Djakarta, 1951.
  - Foto's, 1952-1954; 373
    -Koffiefabriek, 1952.
    -Lindeteves-stand op Tentoonstelling Djakarta, bezoek van president Soekarno, 1952.
    -Bailey-brug bij Djokja, 1953.
    -Tender locomotief, 1953.
    -M.W.M. dieselmotor voor ijsfabriek Doro te Pekalongan, 1953.
    -Patrouillevaartuig voor Rangoon, 1953.
    -Lichtschepen "Krishna" en "Baragua" voor Rangoon, 1953.
    -International Fair Djakarta, 1953.
    -Verpakkingsbeurs, 1953.
    -Achenbach Stoomketels voor het Rubberfonds Djakarta, 1954.
    -Ruhrthalersmalspoor locomotief voor suikerfabriek "Tasikmadu", 1954.
    -Pompinstallatie, 1954.
    -IJsinstallatie voor N.V. "Doho", Soerabaja, 1954.
    -Pasar Minggu, Djakarta, o.a. begroeting premier Ali Sastroamidjojo, 1954.
    -Rijstpellerij "Kerdja", 1954.
    -Machines voor een 60-tons copra-olie installatie voor fa. Maoentjoe Djakarta, 1954.
    -Speedboot voor Irak, 1954.
    -Baggermolen voor Bangkok, 1954.
  - Foto's, 1955; 374
    -Koffiefabriek "Mumbul", kantoor Soerabaja. 1955.
    -Rubberfabriek "Sumber Wadung", 1955.
    -Rubberfabriek Guthrie Latex (Malaya) Ltd., Tebong, 1955.
    -Landbouwbeurs, Utrecht, 1955.
    -Rondvaartbootjes Rederij van der Plas, Amsterdam, 1955.
    -Techni-show, Utrecht, 1955 (glasneg.).
    -Idem, 1955.
    -Tentoonstelling "De Suiker", 1955.
    -Garage N.A.H.V. Stanleyville, 1955.
  - Foto's, 1956; 375
    -Voorjaarsbeurs Utrecht. 1956 (glasneg.)
    -First Modern Home Exhibition, Singapore, 1956.
    -Voorjaarsbeurs Utrecht, Ruston raotoren, Kamewa Scheepsschroeven, 1956.
    -Idem, machines voor houtbewerking, 1956.
    -Idem, bouwkranen, graafmachines, enz, 1956.
    -Najaarsbeurs Utrecht, 1956.
    -Staatsbezoek van president Tubman van Liberia aan Nederland, 1956.
    -"Vochema", Utrecht, 1956 (glasneg.).
    -Weefgetouwen van textielfabriek Coop., Pekadjongan, 1956.
  - Foto's, 1945-1960; 376
    -Verpakkingsbeurs, negatieven 1957.
    -Felix - stand op de Huishoudbeurs, negatieven, 1957.
    -Najaarsbeurs, Utrecht, negatieven, 1957.
    -Landbouvbeurs Utrecht, negatieven, 1957.
    -Agricultural and Industrial Fair, Bagdad, 1957.
    -"Brons" motor, nr. 1515, 1957.
    -Austin-Western Steenbreekinstallatie voor Aruba, 1957.
    -Jaarbeurs Utrecht, 1958.
    -Werf Akerboom, Lisse, 1958.
    -Ontsmettingsvaartuig voor Chittagong, 1958.
    -Grundig-stand op Royal Show te Nairobi, negatieven, 1958.
    -Motorjacht voor de Gouverneur-Generaal van Belgisch Kongo, 1958.
    -Transport van papier op rollen vanuit net magazijn Van Gelder en Zonen N.V, 1958.
    -Rijstpellerij Sing Liat Hoo, Doejaran, 1958.
    -Verscheping "Varta" accu's naar Leopoldville, 1959.
    -Peugot automobielen, fabriek te Sochaux, 1945-1960.
    -Peugot, model 202, 1945-1960.
    -Peugot, model 403, bestelwagens, 1945-1960.
  - Foto's van: -Aktiviteiten op scheepvaartgebied., 377
  - Foto's, 1962-1969; 378
    -Spuit-gietmachine voor de plastic-industrie. 1962.
    -Verscheping M.W.M. dieselmotoren naar Penang, 1963.
    -lumec, opnamen en negatieven, 1965.
    -Militaire landingsvaartuigen voor Indonesië, 1965.
    -Reportage van Afdeling "Landbouw", negatieven voor Kleurendia's, 1966.
    -Ontvangst voor reclame Evinrude-buitenboordmotoren, 1969.
    -Verscheping van rivierlichters en een duwboot naar Bathurst (Gambia), 1966-1969.
    -Theefabriek Ampel, z.d.
  - -Foto's van medewerkers en oud-medewerkers. (glasneg.), z.d.; 379
  - -Foto's hoofdgebouw te Amsterdam. (glasnegat), z.d.; 380
  - -Idem, (glasnegat), z.d.; 381
  - -Foto's Afdeling Metaalbewerking, Kieuwmarkt, (glasnegat), z.d.; 382
  - Foto's, 1953-1960, z.d.; 383
    -Eerste kantoorgebouv aan de Keizersgracht, nr. 382. z.d.
    -Export-Afdeling Keizersgracht 558. ± 1953 (glasneg.)
    -Kantoor Stadhouderskade, z.d.
    -Magazijn van Diemenstraat, 1964.
  - Foto's, 1901-1964, z.d.; 384
    -Kantoor en magazijn Harderwijk. z.d.
    -Eerste kantoor te Venlo, 1901 of 1902.
    -Kantoorgebouw Metomachine N.V. te Antwerpen en opnamen van stands van deze firma op beurzen, z.d.
    -Kantoor Londen, gebouw en staf. ± 1964.
    -Kantoor New York, gebouw en staf, 1918.
    -Kantoor Paramaribo, z.d.
    -Kantoor T.E.M.A.-Buenos Aires, z.d.
  - Foto's, z.d.; 385
    -Kantoor Tokio. z.d.
    -Kantoor Osaka, z.d.
    -Kantoor Honkong, gebouw en personeel, z.d.
    -Kantoor Jesselton, negatieven, z.d.
  - -Kantoorgebouw Batavia/Djakarta. (glasneg.), z.d.; 386
  - -Foto's Djakarta magazijnen/goedangs, 387
    -Staalconstructie voor 2 stel dubbele goedangs t.v. Jaconson v.d. Berg.
    Twee foto's van de constructie en werkzaamheden, met meerdere afdrukken, z.d.
    -Magazijnen kantoor Batavia / Djakarta.
    Gezicht op goedang Batavia met oude conciergewoning. Op achtergrond gasopslagplaats, z.d.
    Servicewagen afdeling Insulinde, z.d.
    Groepsportret, vrnl. Hr. Leijssen (LT Djakarta), mr. Ong Deng Hoe, twee personen ongenoemd, z.d.
    Expeditielokaal, z.d.
    [Panoramafoto opslagloods ijzer].
    IJzeropslag Batavia, voor 1940.
    [Overzicht magazijn]
    Goedang voor 1940.
    Goedang, 1925
    Interieur Verffabriek, ca. 1950.
    Voorbeeld voor machines in goedang, 1925
    Nieuwe goedang Batavia, 1938 maart 3.
    Bouw aanlegkade bij magazijn/pakhuis ("behoort bij brf. H.V. aan Dir. dd. 27-1-1932).
    "De werkplaatschef geeft instructies; wonderdokter "Knip" staat gereedzijndiagnose feilloos te herstellen" ("King" is een apparaat om automotoren te testen en te tunen)
    [Goedang (met rechts allerlei soorten brandkasten)].
    Goedang I Batavia, voor 1940.
    IJzergoedang. Nieuw gebouw (te zien is golfplatenopslag), 1915.
    Goedang II Batavia, voor 1940.
    Werkplaats
    Expeditielokaal. Nieuw gebouw, 1915.
    Auto showroom Djakarta
    Interieur showroom, z.d..
    Vooraanzicht bij nacht, z.d.
    2 interieurfoto's,, z.d.
    [Acccu merkt Linda], z.d.
    "International" [International Harvester Travelall] station wagen voor het kantoor afd. Autozaken Batavia, 2 foto's, [ca. 1952].
    Varta reclamebord te Djakarta, z.d.
    Interieur repartie-atelier, 1948
    Garage Autozaak Batavia, 1931 maart.
    Losse foto's Djakarta
    International Fair Djakarta [stand Electrolux koelkasten], 1953
    [Soekarno, met vrouw en kinderen, op bezoek bij stand Lindeteves, z.d., 2 afdrukken.
    Set van 8 foto's nieuwbouw Djakarta en Kebajoran, 1956, met begeleidend schrijven.
    Groepsportret: vlnr. Hr. J.Gr. Pesik, Husein Rekoodirdjo, Raden Adang Marakusumah
    Pasar Minggu, Djakarta, 1954. Dr. Ali Satroamidjojo en her. Boode tijdens de rondgang. ook de premier heeft ene Berita Lindeteves in de hand.
    Groepsportret. Afscheid W.A. Meijerink, z.d.
    Luchtfoto kantoor Batavia, z.d.
    Slametan bij Lindeteves N.V. gehouden op 3 januari 1950 i.v.m. de souvereiniteitsoverdracht, tevens t.g.v. de jaarwisseling. De hoofdvertegenwoordiger J. de Nijs opent het feest met een toespraak tot het Indonesische personeel [achterop een rij met namen]
    Slametan bij Lindeteves N.V. gehouden op 3 januari 1950 i.v.m. de souvereiniteitsoverdracht, tevens t.g.v. de jaarwisseling. Kapitein Soemarsono, afgevaardigde van de basiscommandant van Djakarta, voert het woord.
    Slametan bij Lindeteves N.V. gehouden op 3 januari 1950 i.v.m. de souvereiniteitsoverdracht, tevens t.g.v. de jaarwisseling.De feestmaaltijd werd voorafgegaan door een dankgebed, uitgesproken door de Penhulu (Islamitische priester)
    Raligram. Set van 5 foto's over rijwielhandel in Djakarta, bestemd voor een publicatie, met begeleidende correspondentie, 1955.
  - Foto's Djakarta, Banjermassin en Bandoeng, 388
    -Autoreparatiewerkplaats te Djakarta.
    Diverse foto's van het exterieur, interieur en werplaatswerkzaamheden
    -"N.I.V.A.T." Vatenfabriek te Djakarta
    Exterieur, foto op karton geplakt, z.d.
    Enveloppe met negatieven, z.d.
    Diverse foto's fabriekswerkzaamheden, z.d.
    -Verffabriek Lindeteves-Pieter Schoen
    Front verffabriek Djakarta, vóór 1940
    Laboratorium te Batavia, 2 afdrukken.
    Bouw verffabriek.
    Verffabriek afd. mengerij. Op de achtergrond de nieuwste mengmachine, 1951.
    Het hoofdgebouw van het Landsarchief aan de Molenvliet Barat te Djakarta. Verfwerk uitgevoerd door Lindeteves, januari 1950, foto's.
    Lindeteves Pieter Schoen, diverse foto's interieur en exterieur, z.d.
    Verfwals in de fabriek Lindeteves-Pieter Schoen te Djakarta, 1951; partij verf in blik
    Verffabriek afd. kleurmakerij met snelroermachine, februari 1951
    Verffabriek "De Lelie" van Pieter Schoen te Zaandam
    Opening Toko Eltosin, familie A. Soe &Co, Kramat 30, Batavia centrum, (1931)
    Kantoor vestiging Lindetevis-Stokvis te Bandjermasin in de loop van de dertiger jaren
    -Kantoorgebouw Bandjermassin, met bedrijfsauto's en chauffeurs, opgeplakt z.d.
    Vooraanzicht slachthuis Bandjermasin
    Grootvee slachthal, slachthal Bandjermasin
    Opening slachthuis Banjermasin
    Bandoeng
    -Kantoorgebouw te Bandoeng, 1925, met twee duplicaatafdrukken.
    Vakantiehuis Bandoeng, interieur L.T.J. Bandoeng kantoor, een gedeelte van de showroom kantoor L.T.J. Bandoeng, 9 foto's, ca. 1938.
    Hr. Knoch, 25-jarig jubileum, ca. 1950/1951, Bandoeng.
    De showroom (verbouwd) te Bandoeng, [1936]
    De showroom te Bandoeng "bij avond gekiekt", [1936].
    Technisch Bureau Lindeteves-Stokvis, exterieur, 1916.
    Personeel Bandoeng, maart 1931 (op achterzijde de namen W.B. Goraars, Epker, Roeder, Carl Foss)
    Gebouw Bandoeng, ca.1929 (op achterzijde de namen: H.A. Butke, Wicherts, Noy, Carl Foss)
    Gebouw Bandoeng, interieur, 1917, 2 foto's
  - Foto's Medan. (glasnegat, 2 gebroken [verwijderd]), z.d.; 389
    Gang Lindeteves Medan.
    Zijaanzicht Lindeteves Medan.
    Trap Lindeteves Medan.
    Kantoorgebouw Lindeteves-Stokvis te Medan. Diverse opnamen van overzicht, zij- en achteraanzicht. Opnamen van het interieur, genomen op verschillende plaatsen.
  - Foto's Medan (glasnegatief, gebroken [verwijderd]), 1930-1954; 390
    Kantoor Medan. Diverse opnamen van de goederenloodsen.
  - Foto's Semarang. (glasnegatief [verwijderd]), [ca. 1900] - 1950; 391
    Kantoor Semarang, 1934. Heren Hoboken, Anema, Heijdenrijk.
    Kantoorgebouw Lindeteves Semarang met een negatief van de eerste vestiging (negatief is verwijderd)
    11. Magazijn Lindeteves Semarang. Foto's autoshowroom, Montagehal Poelo Laoetweg, Constructiewerkplaatsen De Vries Robbé-Lindeteves (1950), twee jonge jongens gezeten op een waterbuffel voor een kantoor van Lindeteves-Stokvis.
    12. Magazijn Lindeteves Semarang.
    58. Eerste Semaring kantoor. Aanzicht kantoor en foto afschrift notariële oprichtingsakte van 1881. Glasnegatief (repro) niet aanwezig
    171. Semarang kantoor. Bevat luchtfoto Militaire Luchtvaartafdeling (1929).
    350. Oud kantoorgebouw Semarang. Twee foto's; "Bodjoerscheweg. De eerste auto te Semarang. In het midden "de Velodrôme"" (ca. 1900). [Velodrome was een in 1897 opgerichte importeur van automobielen]; Feestelijke bijeenkomst Europees en Inlands personeel (ca. 1900)
  - Foto's Soerabaja., 1915-1957; 392
    Kantoorgebouw Lindeteves Soerabaia, zomede het tijdelijke gebouw in gebruik 1947/1949.
    178. Tijdelijk gebouw Lindeteves Soerabaja, 1949.
    193. Interieur Soerabaja kantoor (bevat ook foto's exterieur, magazijnen, werkplaatsen, straatbeelden, plattegronden, groepsportretten personeel; Bronsmotor Smederij met motordrijver Amat, met bijbehorende brief (1957)
    202. Gebouw Surabaia. Glasnegatief
    547. Oud Kantoorgebouw Surabaia, interieur met personeel, 1915